臺灣新北地方法院民事裁定
111年度聲字第207號
聲  請  人  張寶玉  

相  對  人  欣盈企業有限公司


法定代理人  林欣盈  
上列當事人間請求變換提存物事件，本院裁定如下：
    主  文
聲請駁回。
    理  由
ㄧ、聲請意旨略以：
    伊與相對人間因請求遷讓房屋事件涉訟，經本院以109年度
    訴字第976號判決主文第1項命伊應將門牌號碼新北市○○區○○
    街00號16樓之2房屋(下稱系爭房屋)遷讓返還予相對人;判決
    主文第2項命伊應自民國109年4月28日起至遷讓返還前項房
    屋之日止，按月給付相對人新臺幣(下同)2萬1,146元。另就
    判決主文第1項之部分，伊如以400萬元為相對人預供擔保，
    得免為假執行;判決主文第2項各到期部分，於伊每期以2萬1
    ,146元為相對人預供擔保後，得免為假執行。爰提出本院管
    轄區域內有資力之人即伊弟弟張川與伊共同所出具之保證書
    ，在500萬元之範圍內免為假執行，爰依民事訴訟法第102條
    第3項及第105條第1項規定聲請變更提存物等語。
二、按供擔保應提存現金或法院認為相當之有價證券。但當事人
    別有約定者，不在此限。前項擔保，得由保險人或經營保證
    業務之銀行出具保證書代之。應供擔保之原告，不能依前2
    項規定供擔保者，法院得許由該管區域內有資產之人具保證
    書代之，民事訴訟法第102條定有明文。又按供擔保之提存
    物或保證書，除得由當事人約定變換外，法院得依供擔保人
    之聲請，以裁定許其變換。民事訴訟法第105條第1項亦有明
    定。再按民事訴訟法第102條第1項、第2項及第105條之規定
    ，於其他依法令供訴訟上之擔保者準用之，此觀同法第106
    條之規定亦明。現行民事訴訟法第106條係於92年2月7日修
    正，參諸修正之修法理由為:「有關因假執行、假扣押、假
    處分或起訴等而須供擔保者，依原條文（即修正前民事訴訟
    法第106條）準用原第102條第2項規定(即現行同條第3項)之
    結果，供擔保人原得以保證書代之；惟如供擔保人與具保證
    書人勾串，以保證書代供擔保，日後卻規避保證責任，對受
    擔保利益人而言，將生損害。爰配合第102條第2項之修正，
    規定於其他依法令供訴訟上之擔保者，準用第102條第1項、
    第2項及第103條至前條之規定，排除保險人或經營保證業務
    之銀行以外之人得出具保證書代供擔保，以杜流弊。」，依
    此，法院假執行、假扣押或假處分之裁判而須供擔保者，因
    民事訴訟法第106條並未準用第102條第3項之規定，自不得
    以保險人或經營保證業務之銀行以外之人得出具之保證書以
    供擔保。
三、聲請人主張依民事訴訟法第102條第3項、第105條第1項規定
    ，聲請以法院管轄區域內有資力之訴外人張川與聲請人共同
    出具之保證書以代擔保云云，固提出保證書、全國財產稅總
    歸戶財產查詢清單各1件為證。然查民事訴訟法第106條就其
    他依法令供訴訟上之擔保者，即有關假執行、假扣押、假處
    分等而須供擔保之情形，僅準用民事訴訟法第102條第2項得
    由保險人或經營保證業務之銀行出具保證書代之之規定，惟
    同條第3項關於供擔保人得以保險人或經營保證業務之銀行
    以外之人出具保證書以代供擔保之規定既未在準用之列，已
    如上述，是聲請人依據本院109年度訴字第976號判決主文欲
    供反擔保免為假執行時，自不得以有資產之人具保證書以代
    其擔保物。故聲請人聲請依據民事訴訟法第102條第3項規定
    ，由本院管轄區域內有資產之人即張川及聲請人共同出具保
    證書以代擔保云云，即屬無據，不應准許。　　
四、綜上所述，本院109年度訴字第976號判決主文命聲請人就主
    文第1項之部分以400萬元為相對人預供擔保得免為假執行;
    及命聲請人就主文第2項各到期部分於聲請人每期以2萬1,14
    6元為相對人預供擔保後得免為假執行，惟聲請人僅得依民
    事訴訟法第106條準用第102條第1項、第2項規定，聲請由保
    險人或經營保證業務之銀行出具保證書以代擔保，尚不得依
    第102條第3項之規定，聲請由訴外人張川及聲請人共同出具
    之保證書代之，聲請人之聲請，為無理由，應予駁回。
五、爰依民事訴訟法第95條、第78條，裁定如主文。
中　　華　　民　　國　　111 　年　　8 　　月　　19　　日
                  民事第三庭  法　官　黃繼瑜
以上正本係照原本作成
如對本裁定抗告須於裁定送達後10日內向本院提出抗告狀，並應
繳納抗告費新臺幣1,000元整。
中　　華　　民　　國　　111 　年　　8 　　月　　19　　日
                              書記官　李依芳